Inventaris van het archief van het Ministerie van Koloniën: Collectie Grijs [Drukwerk]
Nationaal Archief, Den Haag
Ministerie van Koloniën: Collectie Grijs [Drukwerk]
Koloniën / Grijs
1869-1962
merendeel 1892-1962
K25643
3.30 meter; 28 inventarisnummers.
Normale, geschreven en gedrukte teksten, geen bijzondere handschriften.
Nationaal Archief, Den Haag
Ministerie van Koloniën
De collectie bevat drukwerk afkomstig uit de bibliotheek van het Ministerie van Koloniën, afkomstig uit het werkarchief van de ambtenaar A. Jonkers en bijgevoegde stukken afkomstig uit de collectie Documentatiecentrum Overzeesch Recht.
Archiefvorming
Geschiedenis van het archiefbeheer
De verwerving van het archief
Het archief is krachtens bepalingen van de Archiefwet overgebracht.
2.10
Aanwijzingen voor de gebruiker
Openbaarheidsbeperkingen
Volledig openbaar.
Materiële beperkingen
Aanvraaginstructie
Openbare archiefstukken kunnen online worden aangevraagd en gereserveerd. U kunt dit ook via de terminals in de studiezaal van het Nationaal Archief doen. Om te kunnen reserveren dient u de volgende stappen te volgen:
U maakt een profiel aan op www.gahetna.nl, en logt vervolgens in
Via de archiefinventaris (alleen de beschrijvingen met rode nummers) selecteert u het gewenste archiefstuk door op de knop 'Reserveren' te klikken
In het volgende scherm geeft u aan op welke dag u het archiefstuk wilt inzien
Indien u zich bevindt in de studiezaal en een tafelnummer heeft ontvangen kunt u dit nummer vermelden. Als u geen tafelnummer heeft kunt u tafelnummer 777 laten staan
Vervolgens bevestigt u uw reservering door deze te versturen.
Verwant materiaal
Beschikbaarheid van kopieën
Beschrijving van de series en archiefbestanddelen
- Doos 1, 1
  - "Suriname volk en geschiedenis", van J. Meijer; cultuur-historisch leesboek voor het Mulo en de lagere klassen van A.M.S. en Kweekschool. Paramaribo, 1955, 1.1
    "Behoort bij schrijven vna dr. C. Nagtegaal, directeur Kabinet aan drs. A. Jonker, Chef Directeur Suriname en Nederlandse Antillen, dd. 9 april 1955 Kabinet no. 0537.
  - "Voorstellen inzaken de oprichting van een Zuid- en West-Sumatra Syndicaat", 1930, 1.2
- Doos 2, 2
  - Persoverzichten van het Ministerie van Zaken Overzee, afdeling Documentatie, 1958 augustus - 1959 augustus, 2.1
  - Persdocumentatie van het Ministerie van Binnenlandse Zaken, vanaf 1959 december Directie Nederlands Nieuw-Guinea, afdeling Documentatie betreffende Suriname, Nederlandse Antillen en Nederlands Nieuw-Guinea, 1959 september - 1960 maart, 2.2
- Doos 3, 3
  - Regeringsvoorlichtingsdienst, Persoverzichten van de afdeling Documentatie, 1950-1952, 3.1; 3 delen
  - Wet op het Nederlanderschap en het ingezetenenschap, doorgeschoten exemplaar (Stbl. 268) met aantekeningen 1892 december 12, 3.2; 1 deel
  - Besluit tot vaststelling van een regeling op de toekenning van overtocht van Nederland naar Suriname en Curaçao en omgekeerd, en tussen Suriname en Curaçao onderling (Stbl. 378), 1925 september 10, 3.3; 1 deel
  - Publicatie Koninklijk Besluit van 3 april 1869 no. 23 houdende bepalingen op de rechtspleging in zake van belastingen in de kolonie Suriname, met aantekeningen, 1869 april 29, 3.4; 1 deel
  - Regeringsreglement Suriname (Stb. 37), 1902, 3.5; 1 deel
  - Regeringsreglement Curaçao (Stb. 38), 1902, 3.6; 1 deel
- Doos 4, 4
  - Mededelingen van de Landbouwraad, later Departement van de Landbouw, in Suriname, 1915-1925; Circulaires van het Landbouwproefstation in Suriname, 1925-1927, 4.1; 1 deel
  - Geschriften enz. over Suriname van Tj. Pyttersen, 1922-1934, 4.2; 1 deel
  - Suriname Studie-Syndicaat; Rapport van de Studiecommissie Suriname n.a.v. haar bezoek aan Suriname, 1919, 4.3; 1 deel
- Doos 5, 5
  - Memorie van Toelicht bij het ontwerp Brokopondo Overeenkomst, 1957, 5.1
  - Rapport "het onderzoek van Parwahout" door het Centraal Instituut voor Materiaalonderzoek te Delft, 1947, 5.2
  - Nota "Gewijzigd ontwerp irrigatieproject Nickerie" van prof. ir. H.C.D. de Vos van het Departement van Landbouw en Economische Zaken van Suriname, 1938, 5.3
  - Nota "De inschakeling van het bos voor de economische opbouw van Suriname" van de houtvesters ir. D. Heinsdijk, ir. A.A. de Hulster en iir. W.J.J. Snijders, 1950, 5.4
  - Besluit van de Gouverneur van Suriname betreffende model vergunning tot onderzoek Landbouw, 13 oktober 1920, nr. 55, 5.5
  - Arbeidsverordening Suriname (Gouvernementsblad Suriname 1914 nr. 37), 1914, 5.6
  - Bosexploitatie Suriname (Gouvernementsblad Suriname 1916 nr. 77, 1922 nr. 77, Gouvernementsbesluiten 1914, 1922), 1914-1922, 5.7
  - "Surinaamse onderwijszorgen", door H. van Boheemen (overdruk: West-Indische Gids XXXII, 1951), 1951, 5.8
  - Wetboek van Koophandel voor de kolonie Suriname, 1919, 5.9
  - Burgerlijk Wetboek Suriname, 1918, 5.9
  - Surinaamse staatsregeling t.a.v. Nederlands ingezetenschap en onderdaanschap, 1936-1941, 5.10
  - "Balata-verordening" (Gouvernementsblad Suriname 1914 nr. 51), 1914, 5.11
  - Verordening delfstoffen-ontginning (Gouvernementsblad Suriname 1905 nr. 1), 1905, 5.12
  - "Voorschriften betreffende Surinaamse leningen", 1895-1915, 5.13
- Doos 6, 6
  - Verslag van een reis naar Suriname van 11 januari 1949 tot 23 november 1949 door dr. C.P.A. Dieben [betreft Diergeneeskundige Dienst], 1949, 6.1
  - Rapport van de Commissie Centrale Suikerfabriek Suriname, 1906, 6.2
  - "Hoofdstukken over Strafvordering. Eerste gedeelte. De tenlastelegging", door L.A. Nederburgh, 1908, 6.3
  - Rapport G56 van de Algemene Technische Afdeling van T.N.O. "Verslag van oriënterende droogproeven met rijst", 1950, 6.4
  - Rapport G40 van de Algemene Technische Afdeling van T.N.O. "Literatuuroverzicht betreffende het drogen en opslaan van rijst", 1950, 6.5
  - Rapport van F.H. Pont en J.R.H. Bruning (uitgezonden door de Stichting Nationaal Houtplan Suriname) n.a.v. hun bezoek aan Suriname in augustus/september 1946, 1946, 6.6
  - Bijlagen bij het overzicht van de werking van het Europese Herstel Programma gedurende de maand september 1952, uitgegeven door het bureau van de Regeringscommissaris voor het Economische en Militaire Hulpprogramma, 1952, 6.7
  - Rapport "Mogelijkheden voor Surinaamse koffie op de wereldmarkt" van het Nederlandse Economisch Instituut, 1951, 6.8
  - Nota "De voeding in de tropische zône en haar problemen", van ir. A. Perk van het Cöordinatie College Suriname, 1950, 6.9
  - Rapport over industrie en industrialisatie in Suriname door ir. J.E. Heesterman, 1948, 6.10
  - Rapport omtrent de te nemen maatregelen in het belang van de verbetering van de waterbouwkundige toestand in Suriname door H.C.P. de Vos 1938, 6.11
  - Rapport betreffende de opleiding en specialisering van Surinaamse geneesheren in Nederland, 1950, 6.12
  - 18e verslag van de Nederlandse regering inzake het economische hulpprogramma over de periode januari-maart 1953, 1953, 6.13
  - Jaarverslag van de Geologisch-Mijnbouwkundige Dienst van Suriname, 1949, 6.14
- Doos 7, 7
  - Bauxiet-verordening, Petroleum- en steenkolenverordening Suriname, 1919-1924, 7.1
  - "De economische toestand van Suriname in 1935" uitgebracht door de Kamer van Koophandel te Paramaribo, 1936, 7.2
  - Reglement op het notarisambt in Suriman (Gouvernementsbesluit 1945 no. 116), 1945, 7.3
  - Verslag van het departement van Onderwijs en Volksontwikkeling van Suriname over 1959, 1960, 7.4
  - Verslag van de Commissie tot bestudering van Staatkundige Hervormingen in Suriname, [1946], 7.5
  - Toelichting bij het reglement Burgerlijke Rechtsvordering Nederlands-Indië, z.d., 7.6
  - "Voorstel tot sanering van de Surinaamse citruscultuur", 1951, 7.7
  - Verslag van een reis naar Trinidad vanaf 12 april 1949 tot 18 april 1949 door dr C.P.A. Dieben [betreft veeteelt], 1949, 7.8
  - Stukken betreffende de oprichting van een circulatiebank in Suriname 1950-1953, 7.9
  - Map met opschrift "Financiële en Economische gegevens, IIf, Welvaarts- en Ontwikkelingsplannen, 1954, 7.10
  - "Het tienjarenplan in woord en beeld" [Suriname] [1954], 7.11
  - Stukken bereffende het "Eysvoogelplan" voor mechanisatie van de landbouw in Suriname, 1951, 7.12
  - "Voorlopige richtlijen voor een financiëel-economische politiek voor het 10-jaren plan" [Suriname], 1951, 7.13
  - Map met opschrift "stukken voor de minister", met stukken betreffende het Eysvogelplan en economische ontwikkeling Suriname, 1952, 7.14
  - Nota "Nederlandse bijstand aan Suriname en de Nederlandse Antillen, z.d., 7.15
  - Map met opschrift "Vertrouwelijk. Stukken betreffende N.O.F. (Ned. Overzeese Financierings Mij.)", 1959, 7.16
  - Map met opschrift "U.S.A. $ 10 milj. t.b.v. Suriname" (Amerikaanse investeringen in Suriname), 1959, 7.17
  - Map met opschrift "Politieke en Algemene Gegevens, 1b, Verslaggeving aan de Verenigde Naties over niet-zelfbesturende gebieden, 1953, 7.17
  - Map met opschrift "Politieke en Algemene Gegevens, 1c, Ronde Tafelconferentie met Suriname en de Nederlandse Antillen, 1954, 7.18
  - Map met opschrift "Politieke en Algemene Gegevens, 1e, Nederlandse Antillen, 1953-1954, 7.19
- Doos 8, 8
  - Rapport omtrent de ontwikkelingsmogelijkheden op landbouwkundig gebied in de westelijke helft van de Surinaamse kustvlakte, deel I en deel II, 1948, 8.1
  - Overzicht van de Geologische Conferentie te Paramaribo, 1950, 8.2
  - Eysvoogelplan / Lelydorpplan (Suriname, Engelse versie), z.d., 8.3
  - Rapport inzake de vermoedelijke expansieve invloed op de Surinaamse volkshuishouding van de uitvoering van het Brokopondoplan, 1959, 8.4
  - Rapport "Richtlijnen overeenkomst Suriname Alcoa (Brokopondoplan), deel II toelichting, z.d., 8.5
  - Documentatierapport "Delfstoffen in Suriname en de Nederlandse Antillen", 1956, 8.6
  - Documentatierapport "Het fosfaatbedrij op het eiland Curaçao", 1956, 8.7
  - Verslag van een reis naar Trinidad vanaf 12 april 1949 tot 18 april 1949 door dr C.P.A. Dieben [betreft veeteelt], 1949, 8.8
  - "Beknopt overzicht van de grondslagen van een tienjarenplan voor Suriname opgesteld door de Stichting Planbureau Suriname"1952, 8.9
  - Rapport over de begrenzingen van het transatlantische rijksdeel Suriname, 1952, 8.10
  - "Lelydorpplan" van ir. F.A. Langguth Oliviera en prof. dr. A.J. van Lier 1950, 8.11
- Doos 9, 9
  - Rapport betreffende het bosbouwproject door prof. J.F. Kools, 1952, 9.1
  - Rapport van de Commissie ter bestrijding van de Werkloosheid [in Suriname], 1955, 9.2
  - Nota's over de Indische politiekvan J.W. Meyer Ranneft, vice-president van de Raad van Indië, [gerubriceerd "zeer geheim"], 1933, 1934, 9.3
  - "Aantekeningen van mr. G.H.C. Hart, nopens zijn besprekingen in Japan in april 1935", [gerubriceerd "zeer geheim"], 1935, 9.4
  - "Aantekeningen betreffende de reis van mr. G.H.C. Hart naar China", met bijlagen, [gerubriceerd "zeer geheim"], 1935, 9.5
  - "Nota's inzake de financiële en economische zijde van het Indische probleem, ingediend bij de Nederlandse regering door dr. H.M. Hirschfeld en mr. H. Albarda", 1947, 9.6
  - Verslag van de Commissie van Advies omtrent de herziening van de West-Indische regeringsreglementen en begrotingspolitiek, 1923, 9.7
  - Verslag van een reis naar de West-Indische eilanden en Suriname voornamelijk met bezoeken aan suikerfabrieken, 1943, 9.8
  - Rapport betreffende het Veeteeltproject [Suriname] door prof. ir. W. de Jong, 1952, 9.9
  - Verslag van een bezoek aan Jamaica door Ir. M.M. van Hoffen, 1952, 9.10
  - "An estimate of the import and price level in Surinam 1938-1950"1951, 9.11
  - Stukken bereffende het "Eysvoogelplan" voor mechanisatie van de landbouw in Suriname, 1951, 9.12
  - Overeenkomst inzake een programma van samenwerking voor economische ontwikkeling tussen Suriname en de Foreign Operations Administration van de Verenigde Staten van Amerika, 1954, 9.13
  - Stukken bettreffende het onderwijssysteem van Suriname i.h.k.v. het tienjarenplan, 1956-1957, 9.14
- Doos 10, 10
  - Overdrukken uit de West-Indische Gids; artikelen door W.H. van Helsdingen;, z.d., 10.1
  - Publicatie "Drie landen - één Koninkrijk, 1955, 10.2
  - Diverse artikelen van drs. A. Jonkers, z.d., 10.3
  - Literatuurlijst van Suriname, z.d., 10.4
  - Overzicht van de besprekingen van de directeur van Economische Zaken [van Nederlands-Indië] G.H.C. Hart in Nederland, [gerubriceerd "zeer geheim"], 1936, 10.5
  - Map met opschrift "Map. nr. 31 (vervolg van map 30 II) augustus t/m oktober 1962" bevat krantenknipsels en telexberichten ANP betreffende Nederlandse Antillen en Suriname, 1962, 10.6
- Mappen met krantenknipsels en telexberichten betreffende Suriname en de Nederlandse Antillen, 1961-1962; 11
- Doos 12, 12
  - Mappen met krantenknipsels en telexberichten betreffende Suriname en de Nederlandse Antillen, 1961, 12.1
  - Mappen met krantenknipsels en telexberichten betreffende de Ronde Tafel Conferentie 1961, 1961, 12.2
  - Mappen met persberichten en telexberichten betreffende de Ronde Tafel Conferentie 1948, 1948, 12.3
- Doos 13, 13
  - Rapport "Houtexport van Suriname naar Curaçao", door J. van der Wouw, 1930, 13.1
  - Reglement op de Strafvordering Nieuw-Guinea, 1956, 13.2
  - "Grondnotenplan Celebes" [Rapporten van de Nederlandse commissie voor de bestudering der mogelijkheden van vermeerderde aanvoer van grondnoten uit Indonesië], 1949, 13.4
    Bevat foto's.
  - "Enige orënterende gegevens over de Nederlandse Antillen en Suriname", 1949, 13.5
  - Nota over het tienjarenplan Suriname, 1951, 13.6
- Doos 14, 14
  - Historisch overzicht "Vijf jaren beleid met betrekking tot de overzeese gebiedsdelen", opgesteld door de afdeling Voorlichting van het ministerie voor Uniezaken en Overzeese Rijksdelen, 1951, 14.1
- Doos 15, 15
  - Notulen van de eilandsraden van Curaçao en Aruba1956, 15.1
    "Hoort bij dossier G18630" = Dossierarchief Ministerie van Koloniën, 2.10.54, inv.nr. 10927.
  - Nota's, verslagen en andere stukken betreffende de verbreding van de welvaartsbasis van de Nederlandse Antillen1956-1958, 15.2
- Vergaderstukken van de Interdepartementale Commissie vor het Tienjarenplan Suriname, 1955-1958; 16
- Doos 17, 17
  - Rapport inzake de werkzaamheden van en de gang der besprekingen tijdens de Ronde Tafel Conferentie, 1951, 17.1
  - Verslag Studie-commissie Indische Nederlanders, 1951, 17.2
    Bevat submappen: Subcommissie voor Sociale en Ambtenarenzaken (1950-1952), Commissie ter bestudering van het Indo-Europese vraagstuk in Indonesië (1951-1952), Verslag Commissie ter bestudering van het Indo-Europese vraagstuk in Indonesië, met correspondentie (1952), Perscommentaren op het verslag van de Commissie.
- Doos 18, 18
  - Circulaire van de directeur-generaal voor Algemene Zaken Nederlands-Indië, Idenburg aan CO-Amacab en residenten betreffende verbetering informatievoorziening en voorlichting aan hen, met een nota van N.N. over politieke ontwikkelingen en notulen van vergaderingen van het AFNEI (Allied Forces in Netherlandse East Indies), gerubriceerd "Top Secret" van 19 november 1946 (in vijfvoud, voor de Nederlandse delegatie)1951, 18.1
  - Exemplaar weekblad "Het Inzicht" en een Chinees-talige krant, exemplaren "Nieuwsgier" (22 en 23 januari 1946), 1946, 18.2
  - Notulen besprekingen Nederland en Indonesië op de Hoge Veluwe [gerubriceerd: "Zeer Geheim"], 1946, 18.3
  - Notulen vergaderingen van de Commissie-Generaal voor Nederlands-Indië, 1946-1947, 18.4
  - Verslagen en nota's van de Commissie-Generaal voor Nederlands-Indië, 1946-1947, 18.5
  - Rapport "Het communisme in Nederlands-Indië" [gerubriceerd: "Zeer Geheim"], 1949, 18.6
- Doos 19, 19
  - Mailrapport behorend bij de Indische brief van 2 januari 19231923, 19.1
  - Nota inzake het Indo-Europese probleem in overgangstijd. Stemming onder de Indo-Europese groep, 1945, 19.2
  - Lijst van niet-geheime mailrapporten Nederlands-Indië welke betrekking hebben op Nieuw-Guinea in de periode 1921-1940, z.d., 19.3
  - Financieringsovereenkomst tussen de E.E.G. en Nederlands Nieuw-Guinea, 1958, 19.4
  - Tekst van een toespraak tijdens de installatie van het Uniehof van Arbitrage op 19 mei 1950, met Indonesische versie, 1950, 19.5
  - Manuscript van het artikel "De komende octrooiwet in Indonesië" van mr. J.W. van der Zanden, 1953, 19.6
  - Kopie-brief van de secretaris-generaal van Oost-Indonesië, J. Bastiaans aan de heer Hagen, ten geleide van een nota van de resident van Timor over de overdracht van bevoegdheden aan Zelfbesturen en een nota over daerah-vorming, 1947, 19.7
- "Persstemmen" Overzichten van de Indonesische en Chinees-Indonesische Pers, 1951; 20
- Doos 21, 21
  - "Vervolg der Nota over het gebruik van dessawegen ten dienste van ondernemingen van landbouw of nijverheid op Java en Madoera", 1900, 21.1
  - "Onderzoek naar de mindere welvaart der inlandse bevolking op Java en Madoera. Samentrekking van de afdelingsverslagen over de uitkomsten der onderzoekingen naar het recht en de politie in de residentie Pasoeroean", 1907, 21.3
  - "Onderzoek naar de mindere welvaart der inlandse bevolking op Java en Madoera. Samentrekking van de afdelingsverslagen over de uitkomsten der onderzoekingen naar handel en nijverheid"[ in de residenties Besoeki, Pasoeroean en Soerabaja], 1907, 21.4
  - "Onderzoek naar de mindere welvaart der inlandse bevolking op Java en Madoera. Samentrekking van de afdelingsverslagen over de uitkomsten der onderzoekingen naar de economie van de desa" [in de residenties Banjoemasm, Banten, Batavia, Besoeki, Kedoe, Pasoeroean, Pasoeroen, Pekalongan en Rembang], 1908, 21.5
  - Statistisch maandoverzicht van het Statistisch Bureau van de Republiek Indonesia over de maand juli 1952, 1952, 21.6
- Doos 22, 22
  - Weekoverzichten van de perschef van het ministerie van Overzeese gebiedsdelen, later de afdeling Voorlichting Overzeese Gebiedsdelen van de Regeringsvoorlichtingsdienst (RVD), 1946 februari 1 - 1947 januari 9, 22.1
  - Weekoverzichten afdeling Voorlichting Overzeese Gebiedsdelen van de Regeringsvoorlichtingsdienst (RVD), met inhoudsopgave, 1947 januari 9 - 1947 december 31, 22.2
  - Concept-tekst wijziging van de Indische Comptabiliteitswet, 1911, 22.3
- Weekoverzichten afdeling Voorlichting Overzeese Gebiedsdelen van de Regeringsvoorlichtingsdienst (RVD), 1948; 23
- Weekoverzichten afdeling Voorlichting Overzeese Gebiedsdelen van de Regeringsvoorlichtingsdienst (RVD), 1949; 24
- Doos 25, 25
  - "Mededeelingen [van de regering] omtrent enkele onderwerpen van algemeen belang" [Nederlands-Indië] 1919-1922, 1926, 1928, 25.1
  - Rapport betreffende de neutralisering en bestrijding van revolutionaire propaganda onder de inheemse bevolking, in het bijzonder van Java en Madoera, 1928, 25.2
  - Verslag van de Exterritorialiteitscommissie [gerubriceerd: zeer vertrouwelijk], 1929, 25.3
  - Ontwerp-reglement op de burgerlijke rechtsvordering voor de inlandse rechtbanken en gerechten, alsmede voor de magistraten in Nederlands-Indië, z.d., 25.4
- Doos 26, 26
  - "Leidraad voor het burgerlijk bestuur in Nederlands-Indië. Beginselprogramma", 1907, 26.1
  - "Politiek beleid en bestuurszorg in de buitenbezittingen", delen 1-3, 1907, 26.2
  - Bijlagen Handelingen 2e Kamer zitting 1901-1902, betreffende overeenkomsten met inlandse vorsten in de Oost-Indische archipel, met handgeschreven inhoudsopgave 1902, 26.3
  - Ontwerp-reglement op de burgerlijke rechtsvordering voor de inlandse rechtbanken en gerechten, alsmede voor de magistraten in Nederlands-Indië, z.d., 26.4
- Doos 27, 27
  - "Verslag omtrent de verdere voorbereiding eener hervorming van het bestuurswezen in Nederlands-Indië" 1914, 27.1
  - Ontwerp Inlandse gemeente-ordonnantie, z.d., 27.2
  - Verslag van de Commissie technische herziening van de Stadsgemeente-Ordonnantie en van de Provincie- en Regentschaps-Ordonnanties, 1929, 27.3
  - Verslag van het Centraal Kolonisatie Comité (C.K.C.), [1930], 27.4
  - "Nota over de hervorming van het bestuur in de grote hoofdplaatsen op Java, eerste gedeelte, het Kampongvraagstuk in het algemeen (1920-1921)", 1922, 27.5
  - Verslag van de Commissie voor het onderzoek naar de oorzaken van de zich in de maand november 1926 in verscheidene gedeelte van de residentie Bantam voorgedaan hebbende ongeregeldheden, [1927], 27.6
  - "Beschouwingen over bestuursbeleid naar aanleiding van den Djambi-opstand in 1916" door prof. dr. Snouck Hurgronje, 1918, 27.7
  - "Geschiedkundige nota over de Europeesche tabaksindustrie in de gouvernements-landen op Java, 1898, 27.8